臺灣屏東地方法院刑事判決　　　　　　　99年度易字第1026號
公　訴　人　臺灣屏東地方法院檢察署檢察官
被　　　告　柯吉南
上列被告因竊盜案件，經檢察官提起公訴（99年度偵字第8795、
9304、9536、9901號），因被告於準備程序中就被訴事實為有罪
之陳述，經告知簡式審判程序之旨，並聽取當事人之意見後，經
本院合議庭裁定由受命法官獨任進行簡式審判程序，判決如下：
    主  文
柯吉南犯如附表各編號所示之罪，均累犯，各處如附表各編號所
示之刑，應執行有期徒刑貳年貳月。扣案之鐵鎚支、鐮刀壹支
、美工刀壹支、鉗子貳支、活動扳手壹支均沒收。
    事  實
一、柯吉南前於民國94年間因竊盜案件，經本院以94年度簡字第
    865 號判決判處拘役55日，嗣經本院以94年度簡上字第128
    號判決撤銷原判決，判處有期徒刑7 月確定；於95年間因公
    共危險案件，經本院以94年度訴字第509 號判決判處有期徒
    刑3 年9 月，嗣經撤回上訴確定，上揭案件，經本院以96年
    度聲減字第664 號裁定減為有期徒刑3 月15日、3 年9 月，
    並定應執行有期徒刑3 年11月，於97年3 月6 日因縮短刑期
    假釋出監並付保護管束，於98年6 月2 日保護管束期滿，假
    釋未經撤銷，而以已執行完畢論。仍不知悔改，竟意圖為自
    己不法之所有，分別基於竊盜之犯意，於如附表各編號所示
    之時間，在附表各編號所示之地點，為如附表各編號所示之
    竊盜行為，並於附表各編號所示時地為警查獲，而查悉上情
    。
二、案經洪明昌、黃秋雄、王坤益、黃和崇分別訴由屏東縣政府
    警察局里港；蘇清獅訴由屏東縣政府警察局屏東分局報告臺
    灣屏東地方法院檢察署檢察官偵查起訴。
    理  由
一、按除被告所犯為死刑、無期徒刑、最輕本刑為3 年以上有期
    徒刑之罪或高等法院管轄第一審案件者外，於法院行準備程
    序進行中，被告先就被訴事實為有罪之陳述時，審判長得告
    知被告簡式審判程序之旨，並聽取當事人、代理人、辯護人
    及輔佐人之意見後，裁定進行簡式審判程序；受命法官行準
    備程序，與法院或審判長有同一之權限，刑事訴訟法第273
    條之1 第1 項、第279 條第2 項前段分別定有明文。查本件
    被告柯吉南所犯非為死刑、無期徒刑、最輕本刑為3 年以上
    有期徒刑之罪或高等法院管轄第一審案件，其於本院99年12
    月28日準備程序進行中，先就前揭被訴事實為有罪之陳述（
    見本院卷第37頁反面），經受命法官告知簡式審判程序之旨
    ，並聽取當事人之意見後，本院合議庭認無不得或不宜改依
    簡式審判程序進行之處，爰依刑事訴訟法第273 條之1 第1
    項，裁定本件由受命法官獨任進行簡式審判程序。並依刑事
    訴訟法第159 條第2 項、第273 條之2 規定，本件不適用同
    法第159 條第1 項關於傳聞法則之規定，證據調查亦不受同
    法第159 條第1 項、第161 條之2 、第161 條之3 、第163
    條之1 及第164 條至第170 條規定之限制，合先敘明。
二、上揭事實，業據被告於本院審理時坦承不諱（見本院卷第37
    頁反面、第42頁反面），核與告訴人洪明昌、黃秋雄、王坤
    益、蘇清獅、黃和崇於警詢時證述相符（分見里警偵字第09
    90014191號卷第6 至8 頁、里警分偵字第0990015049號卷第
    6 至10頁、屏警分偵字第0990029776號卷第6 頁、見里警分
    偵字第0990016192號卷第6 頁），並有屏東縣里港分局振興
    派出所、屏東縣里港分局、屏東縣屏東分局之扣押筆錄、扣
    押物品目錄表、贓物認領保管單，及查獲照片共32張在卷可
    稽（分見里警偵字第0990014191號卷9 至11、12、14、15頁
    ，里警分偵字第0990015049號卷第12至14、17至19、24至29
    頁，屏警分偵字第0990029776號卷第10、11、13、25至28頁
    ，見里警分偵字第0990016192號卷第8 至10、13、14、19至
    23 頁 ），復有鐵鎚3 支、鉗子2 支、活動扳手1 支、美工
    刀1 支、鐮刀1 支扣案足憑，均足補強被告自白，堪認被告
    自白與事實相符，應屬真實。本案事證明確，被告犯行洵堪
    認定，應依法論科。
三、論罪科刑
（一）按刑法第321 條第1 項第3 款之攜帶兇器竊盜罪，係以行
      為人攜帶兇器竊盜為其加重條件，此所謂兇器，其種類並
      無限制，凡客觀上足對人之生命、身體、安全構成威脅，
      具有危險性之兇器均屬之，且祇須行竊時攜帶此種具有危
      險性之兇器為已足，並不以攜帶之初有行兇之意圖為必要
      ，最高法院著有79年度台上字第5253號判例供參。本件被
      告用以實行如附表編號2 、3 所示犯行之鐵鎚2 支、鐮刀
      、美工刀、鉗子、活動扳手各1 支，其中鐮刀、美工刀均
      屬鋒利、尖銳之物，鐵鎚、鉗子、活動扳手均為金屬製成
      ，質地堅硬；另被告用以實行如附表編號5 所示犯行之鐵
      鎚、鉗子各1 支，亦均屬金屬製成，質地堅硬之物，此分
      別觀之卷附扣案物照片2 張自明（見里警分偵字第009900
      15049 號卷第26頁、里警分偵字第00990016192 號卷第19
      頁），是上開物品，客觀上均足對人之生命、身體構成威
      脅，而具有危險性，俱屬兇器無疑。是核被告如附表編號
      1 、4 所為，均係犯刑法第320 條第1 項之竊盜罪；如附
      表編號2 、3 、5 所為，均係犯刑法第321 條第1 項第3
      款之攜帶兇器竊盜罪。又被告所犯上開5 罪間，犯意各別
      ，行為互殊，應分論併罰。另被告有事實欄所載之犯罪科
      刑執行紀錄，此有臺灣高等法院被告前案紀錄表1 份附卷
      可按，被告於受有期徒刑之執行完畢後，5 年以內故意再
      犯本案有期徒刑以上之5 罪，均為累犯，俱應依刑法第47
      條第1 項規定加重其刑。爰審酌被告時值壯年不思以己力
      勞動取財，反圖不勞而獲，漠視他人財產權利，行為殊有
      未洽，惟念被告犯後坦承犯行，犯罪後之態度尚稱良好，
      且所竊得財物價值非鉅，被害人所受損害尚微，兼衡其犯
      罪動機、目的、手段及被害人所受損害等一切情狀，就被
      告各次犯行分別量處如附表各編號所示之刑，並於主文欄
      定其應執行之刑，以示儆懲。
（二）公訴意旨雖認被告無正當職業，正值壯年，竟不循正途謀
      生，短時間內多次涉犯竊盜罪嫌，足見被告具有犯罪之習
      慣，請求併依竊盜犯贓物犯保安處分條例第3 條第1 項（
      起訴書誤載為第3 條第1 、2 款）之規定，諭知被告刑前
      強制工作云云。惟按保安處分係對受處分人將來之危險性
      所為拘束其身體、自由等之處置，以達教化與治療之目的
      ，為刑罰之補充制度。本諸法治國家保障人權之原理及刑
      法之保護作用，其法律規定之內容，應受比例原則之規範
      ，使保安處分之宣告，與行為人所為行為之嚴重性、行為
      人所表現之危險性、及對於行為人未來行為之期待性相當
      ，最高法院88年臺上字第7339號判決亦可資參照。又按刑
      法上之習慣犯，與累犯、連續犯之性質有別，必須有具體
      之事實，足資證明行為人有犯罪之惡習及慣行，始有習慣
      犯規定之適用，並非一有累犯或連續犯之情形，即可認為
      有犯罪之習慣（最高法院54年臺上字第3041號判決可資參
      照）。查被告雖曾於94年間因竊盜犯罪遭判處徒刑，已說
      明如前，然與其本案之竊盜犯行已相隔近5 年之久，是否
      足認被告有犯罪習慣已非無疑。又被告於本案雖連續於9
      月、10月間為上揭5 次竊盜犯行，惟參以被告犯罪情節，
      均係臨時起意，尚與一般慣竊有計劃性之犯罪情形相佐，
      亦難遽認被告確有犯罪習慣。是以被告所為竊盜行為之嚴
      重性、所表現之危險性加以觀察，倘逕令其強制工作，難
      認符合比例原則。兼衡獄政本具有教化功能，是被告本案
      犯罪經本院量處如主文所示之刑，應已足收遏止並矯治其
      犯罪行為之效果，自無併對被告諭知強制工作之必要，檢
      察官聲請對被告為強制工作之宣告，不應准許，併此敘明
      。
（三）扣案之鐵鎚2 支、鉗子1 支、活動扳手1 支、美工刀1 支
      、鐮刀1 支；鐵鎚1 支、鉗子1 支，為被告所有並分別供
      其犯本案附表編號2 、3 及附表編號5 竊盜犯罪所用，業
      據被告供承明確（見本院卷第37頁反面），依刑法第38條
      第1 項第2 款，併宣告沒收。
據上論斷，應依刑事訴訟法第273 條之1 第1 項、第299 條第1
項前段，刑法第320 條第1 項、第321 條第1 項第3 款、第47
條第1項、第51條第5款、第38條第1項第2款，刑法施行法第1條
之1第1項、第2項前段，判決如主文。
本案經檢察官陳立興到庭執行職務。
中    華    民    國    100    年    1    月    11    日
                  刑事第五庭    法  官  黃柏霖
以上正本證明與原本無異。
如不服本判決應於收受判決後10日內向本院提出上訴書狀，並應
敘述具體理由；其未敘述上訴理由者，應於上訴期間屆滿後20日
內向本院補提理由書（均須按他造當事人之人數附繕本）「切勿
逕送上級法院」。
中    華    民    國   100    年    1     月    11    日
                                書記官  史安琪
附錄本案論罪科刑法條：刑法第320條第1項、第321條第1項第3款。
中華民國刑法第320條
（普通竊盜罪、竊佔罪）
意圖為自己或第三人不法之所有，而竊取他人之動產者，為竊盜
罪，處5  年以下有期徒刑、拘役或 5 百元以下罰金。
意圖為自己或第三人不法之利益，而竊佔他人之不動產者，依前
項之規定處斷。
前二項之未遂犯罰之。
中華民國刑法第321條
（加重竊盜罪）
犯竊盜罪而有左列情形之一者，處 6 月以上、 5 年以下有期徒
刑：
一、於夜間侵入住宅或有人居住之建築物、船艦或隱匿其內而犯
    之者。
二、毀越門扇、牆垣或其他安全設備而犯之者。
三、攜帶兇器而犯之者。
四、結夥三人以上而犯之者。
五、乘火災、水災或其他災害之際而犯之者。
六、在車站或埠頭而犯之者。
前項之未遂犯罰之。
附表：
┌─┬────┬────┬───┬──────┬──────┬─────┐
│編│犯罪時間│犯罪地點│告訴人│犯罪方式    │查獲經過    │所犯之罪及│
│號│        │        │即被害│            │            │所處之刑  │
│  │        │        │人    │            │            │          │
├─┼────┼────┼───┼──────┼──────┼─────┤
│1 │99年9月 │屏東縣鹽│洪明昌│見車號QDQ-36│嗣於99年9 月│柯吉南竊盜│
│  │19日18時│埔鄉振興│      │8 號輕型機車│23日12時許在│，累犯，處│
│  │許      │村中正路│      │1 輛〈約值新│屏東縣鹽埔鄉│有期徒刑肆│
│  │        │65號屋簷│      │臺幣（下同）│中華路9 號前│月。      │
│  │        │下      │      │6, 000元〉鑰│騎乘左列機車│          │
│  │        │        │      │匙未拔取，趁│時為警當場查│          │
│  │        │        │      │無人注意之際│獲，並扣得左│          │
│  │        │        │      │，以鑰匙發動│列遭竊機車1 │          │
│  │        │        │      │機車駛離，而│輛（業經告訴│          │
│  │        │        │      │竊取得手。  │人洪明昌領回│          │
│  │        │        │      │            │）          │          │
├─┼────┼────┼───┼──────┼──────┼─────┤
│2 │99年10月│屏東縣鹽│黃秋雄│攜帶其所有客│嗣為王坤益當│柯吉南攜帶│
│  │10日9時 │埔鄉高朗│      │觀上足以對人│場發現報警處│凶器竊盜，│
│  │許      │村三民路│      │生命、身體構│理，於99 年 │累犯，處有│
│  │        │新圍段  │      │成威脅而屬凶│上午11時30分│期徒刑柒月│
│  │        │112 之  │      │器之鐵鎚2 支│許，在屏東縣│。扣案之鐵│
│  │        │112 地號│      │、鐮刀、美工│鹽埔鄉○設街│鎚貳支、鐮│
│  │        │土地上之│      │刀、鉗子、活│往高朗村產業│刀壹支、美│
│  │        │工寮內  │      │動扳手各1 支│道路上為警查│工刀壹支、│
│  │        │        │      │，進入左列地│獲，並扣得其│鉗子壹支、│
│  │        │        │      │點之工寮內（│所有供竊盜所│活動扳手壹│
│  │        │        │      │侵入建築物部│用之鐵鎚2支 │支均沒收。│
│  │        │        │      │分未據起訴亦│及鐮刀、美工│          │
│  │        │        │      │ 未據告訴） │刀、鉗子、扳│          │
│  │        │        │      │ ，並以上揭 │手各1 支，及│          │
│  │        │        │      │ 工具拆卸電 │左列遭竊之電│          │
│  │        │        │      │ 源開關2 個 │源開關2 個、│          │
│  │        │        │      │、電板1 組（│電板1 組、鋼│          │
│  │        │        │      │共值6,000 元│鐵7 公斤、電│          │
│  │        │        │      │），而竊取上│纜線1.1 公斤│          │
│  │        │        │      │開物品得手，│（分經告訴人│          │
│  │        │        │      │並將之置於所│黃秋雄、王坤│          │
│  │        │        │      │使用之腳踏車│益領回）。  │          │
│  │        │        │      │車籃後離去現│            │          │
│  │        │        │      │場。        │            │          │
├─┼────┼────┼───┼──────┤            ├─────┤
│3 │99年10月│屏東縣鹽│王坤益│攜帶其所有客│            │柯吉南攜帶│
│  │10日11時│埔鄉建設│      │觀上足以對人│            │凶器竊盜，│
│  │許      │街上王坤│      │生命、身體構│            │累犯，處有│
│  │        │益所有之│      │成威脅而屬凶│            │期徒刑柒月│
│  │        │南瓜園內│      │器之鐵鎚2 支│            │。扣案之鐵│
│  │        │        │      │、鐮刀、美工│            │鎚貳支、鐮│
│  │        │        │      │刀、鉗子、活│            │刀壹支、美│
│  │        │        │      │動扳手各1 支│            │工刀壹支、│
│  │        │        │      │，徒手竊取置│            │鉗子壹支、│
│  │        │        │      │於左列地點之│            │活動扳手壹│
│  │        │        │      │鋼鐵1 批（重│            │支均沒收。│
│  │        │        │      │7 公斤，約值│            │          │
│  │        │        │      │500 元）、電│            │          │
│  │        │        │      │纜線1 條（重│            │          │
│  │        │        │      │1.1 公斤、約│            │          │
│  │        │        │      │值500 元)   │            │          │
├─┼────┼────┼───┼──────┼──────┼─────┤
│4 │99年10月│屏東縣鹽│蘇清獅│徒手竊取置於│嗣警於99年10│柯吉南竊盜│
│  │15日10時│埔鄉高朗│      │左列地點之未│月15 日11 時│，累犯，處│
│  │許      │村蔡清獅│      │固定鐵管柵欄│30分許，在屏│有期徒刑肆│
│  │        │養鴨場旁│      │1 片( 約值  │東縣長治鄉繁│月。      │
│  │        │產業道路│      │200 元) ，得│昌村天主巷內│          │
│  │        │路旁    │      │手後並以所使│產業道路執行│          │
│  │        │        │      │用之腳踏車裝│電力電纜線防│          │
│  │        │        │      │載離去現場。│竊勤務時，見│          │
│  │        │        │      │            │柯吉南腳踏車│          │
│  │        │        │      │            │載有左列鐵管│          │
│  │        │        │      │            │柵欄，行跡可│          │
│  │        │        │      │            │疑上前盤查，│          │
│  │        │        │      │            │而查悉上情，│          │
│  │        │        │      │            │並扣得左列遭│          │
│  │        │        │      │            │竊之鐵管柵欄│          │
│  │        │        │      │            │1 片（業經蔡│          │
│  │        │        │      │            │清獅領回）。│          │
├─┼────┼────┼───┼──────┼──────┼─────┤
│5 │99年10月│屏東縣鹽│黃和崇│攜帶其所有客│嗣為黃和崇當│柯吉南攜帶│
│  │30日11時│埔鄉鹽埔│      │觀上足以對人│場發現並報警│凶器竊盜，│
│  │30分許  │段705 之│      │生命、身體構│處理，而於99│累犯，處有│
│  │        │1 地號土│      │成威脅而屬兇│年10月30日上│期徒刑柒月│
│  │        │地上之工│      │器之鐵鎚、鉗│午11時30分許│。扣案之鐵│
│  │        │寮      │      │子各1 支，並│，在左列地點│鎚壹支、鉗│
│  │        │        │      │以上揭工具拆│為警查獲並扣│子壹支均沒│
│  │        │        │      │卸左列工寮內│得鐵鎚及鉗子│收。      │
│  │        │        │      │之鋁窗條1 批│各1 支，及左│          │
│  │        │        │      │（重1 公斤、│列遭竊之鋁窗│          │
│  │        │        │      │約值500 元）│1 個、電纜線│          │
│  │        │        │      │、電纜線1 批│1 條（業經黃│          │
│  │        │        │      │（重半公斤、│和崇領回）。│          │
│  │        │        │      │約值300 元）│            │          │
│  │        │        │      │，而竊取上開│            │          │
│  │        │        │      │物品得手。  │            │          │
└─┴────┴────┴───┴──────┴──────┴─────┘